【裁判字號】    92,交抗,29
【裁判日期】    920312
【裁判案由】    聲明異議
【裁判全文】
臺灣高等法院高雄分院刑事裁定                      九十二年度交抗字第二九號
    抗  告  人
    即受處分人  甲○○
右抗告人因違反道路交通管理處罰條例案件，不服臺灣高雄地方法院九十一年度交聲
字第四七六號中華民國九十二年一月二十九日裁定，提起抗告，本院裁定如左：
    主  文
抗告駁回。
    理  由
一、抗告意旨略以：抗告人於民國九十一年五月二十五日晚上十一時四十分許，因與
    親友聚餐小酌，餐後其配偶乃不准其酒後駕車，故其只好以手推機車方式欲經過
    台北縣秀朗橋返家，並無酒後駕車之情事；而秀朗橋係聯絡台北縣市○○○○道
    路，當時慢車道封閉檢修，在夜間路燈昏暗，汽、機車同向合流行駛及開啟大燈
    照射之情況下，因逆光影響，動態中行駛之車輛，除大燈亮光外，應無所見，故
    當日於路旁執行酒測之員警認抗告人騎乘機車，並在發現路檢後改以手推機車方
    式前進，應係誤認或推測之詞。抗告人當日雖有飲酒，酒測值亦達每公升○．四
    五毫克，但並未酒後駕車，高雄市交通事件裁決所依此裁罰新台幣萬元，並吊
    扣駕駛執照十二個月之處分，顯有違誤，原裁定未予詳查，逕憑警員片面陳述，
    即駁回抗告人之異議，顯有不當，爰請求撤銷原裁定等語。
二、按汽車駕駛人，駕駛汽車經測試檢定有酒精濃度超過規定標準者，處新臺幣（下
    同）一萬五千元以上六萬元以下罰鍰，並當場移置保管其車輛及吊扣其駕駛執照
    一年；汽車駕駛人有飲用酒類或其他類似物後其吐氣所含酒精濃度超過每公升○
    ‧二五毫克或血液中酒精濃度超過百分之○‧○五以上之情形者，不得駕車，道
    路交通管理處罰條例第三十五條第一項第一款及道路交通安全規則第一百十四條
    第二款分別定有明文。
三、經查：抗告人即受處分人於九十一年五月二十五日晚上十一時四十二分許，駕駛
    車牌號碼ＤＯＬ－○○一號輕型機車行經台北縣新店市秀朗橋頭，發現該路段前
    方有警察在執行交通稽查，遂改所駕輕型機車以手推方式欲規避交通稽查，經執
    行酒後駕車勤務之員警發現後，當場對抗告人施以酒精測試，經檢測酒精濃度值
    為每公升○．四五毫克，顯逾法定標準值每公升○．二五毫克，乃以抗告人違反
    道路交通管理處罰條例第三十五條第一項第一款規定掣單舉發，並由原處分機關
    裁處抗告人罰鍰三萬元，並吊扣駕駛執照十二個月，有台北縣警察局舉發違反道
    路交通管理事件通知單、高雄市交通事件裁決所違反道路交通管理事件裁決書，
    及台北縣政府警察局新店分局九十一年七月二十四日店警交裁字第○九一○○一
    八二六二號書函各一份附卷可稽（見原審卷第四、六至八頁）。
四、抗告人雖以前揭情詞置辯，然查：(一)抗告人於原審調查時已坦承確於九十一年五
    月二十五日晚上與親友聚餐飲酒，並對其酒測值達每公升○．四五毫克逾法定標
    準值每公升○．二五毫克一節，並不爭執，堪認抗告人當時確有飲酒之事實。(二)
    抗告人既自陳當日與其親友聚餐飲酒時，其配偶亦在場，並阻止其酒後駕車，如
    若無訛，何以不由其配偶或親友載送返家，或由其自行搭乘計程車回家，而任由
    酒後之抗告人自飲宴之餐廳一路以手推機車方式步行至聯絡台北縣市且交通繁忙
    之秀朗橋？況當日秀朗橋之慢車道因施工封閉而使快、慢車道之車輛合流行駛等
    情，此經內政部營建署以九十一年十月十四日營署北字第○九一三一○八八六八
    號函覆原審屬實（見原審卷第二三頁），更增添行經該處之危險性，是抗告人所
    辯上情，核與常情有違，委難令人置信。(三)證人即當日執行酒測攔檢勤務之員警
    黃俊國於原審調查時證稱：「（問：當天情形？）當天異議人有開燈，也有騎車
    ，我們摸他車子的引擎是熱熱的，從異議人將引擎關掉，到我們那裡約有一百五
    十公尺」、「這個地點是我們的交通稽查點，這種情形也是常常有，如果異議人
    沒有熄火關大燈，我們也不會去特別注意，就是因為他有關大燈，我們才特別注
    意」等語甚明（見原審卷第十七頁），抗告人雖辯以當時夜間路燈昏暗，汽、機
    車同向合流行駛及開啟大燈照射下，因逆光影響，警員在距離一百五十公尺之情
    況下，對於動態中行駛之車輛，應無所見，故其證言顯係誤認推測云云。然證人
    黃俊國已證述其觸摸抗告人之機車引擎是熱熱的等情明確，足徵該機車顯非未經
    發動行駛，此為證人黃俊國之親身檢驗，並非推測之詞，且其為執行公務之員警
    ，與抗告人素無怨隙，當無構詞誣陷之理。是抗告人如未騎乘機車，遇警執行交
    通稽查，而關閉引擎，何以其機車引擎處會有溫熱之感？足認證人黃俊國之上開
    證言顯非無據。至於證人黃俊國是否能在距離一百五十公尺，對於動態中行駛之
    車輛正確辨認？因無客觀之舉證，亦難認其證言有何不實，且抗告人有無將機車
    熄火關大燈，與其是否有酒後駕車之行為，並無直接關聯，自不足執為異議之爭
    點。綜上所述，抗告人確有飲用酒類後，其吐氣所含酒精濃度超過規定標準每公
    升○．二五毫克而仍駕駛輕型機車之情形，至為灼然。原處分機關據以援引上開
    規定，裁處罰鍰三萬元，並吊扣駕駛執照十二個月，並無不當，原裁定駁回聲明
    異議亦無不合，抗告人猶執前詞提起抗告，為無理由，應予駁回。
五、爰依道路交通案件處理辦法第二十六條，刑事訴訟法第四百十二條，裁定如主文
    。
中    華    民    國      九十二      年      三      月     十二   日
                              臺灣高等法院高雄分院刑事第八庭
                                  審判長法官  郭雅美
                                        法官  江泰章
                                        法官  裕斗
右正本證明與原本無異。
不得再抗告。
                                  法院書記官  吳福連
中    華    民    國      九十二      年      三      月     十二   日


司法院資訊處製作；財團法人民間司法改革基金會備份。
